【裁判字號】    89,訴,1952
【裁判日期】    901204
【裁判案由】    槍砲彈藥刀械管制等
【裁判全文】
臺灣板橋地方法院刑事判決                        八十九年度訴字第一九五二號
    公  訴  人  臺灣板橋地方法院檢察署檢察官
    被      告  丁○○
    指定辯護人  乙○
    被      告  丑○○
    選任辯護人  孫冬生
    被      告  戊○○
                子○○
右列被告因槍砲彈藥刀械管制條例等案件，經檢察官提起公訴（八十五年度偵字第一
二一七八號），乙○判決如左：
    主  文
子○○、丑○○共同以非法方法，剝奪人之行動自由，各處有期徒刑參月，如易科罰
金，均以參佰元折算壹日。
戊○○共同以非法方法，剝奪人之行動自由，累犯，處有期徒刑肆月，如易科罰金，
以參佰元折算壹日。
丁○○共同以非法方法，剝奪人之行動自由，累犯，處有期徒刑肆月；又共同未經許
可，無故持有手槍，累犯，處有期徒刑壹年貳月。扣案之制式手槍貳枝（槍枝管制編
號0000000000、0000000000）、制式子彈口徑零點二二吋肆顆均沒收；應執行有期徒
刑壹年肆月。扣案之制式手槍貳枝（槍枝管制編號0000000000、0000000000）、制式
子彈口徑零點二二吋肆顆均沒收。
    事  實
一、戊○○曾因犯妨害風化案件，經台灣台北地方法院判處有期徒刑五月確定，於民
    國八十年十二月十三日易科罰金執行完畢；丁○○曾因違反麻醉藥品管理條例案
    件，經台灣高等法院判處有期徒刑七月確定，於八十年七月二十九日執行完畢，
    均不知悔改，戊○○、寅○○（通緝中另案審結）丁○○、丑○○、子○○及綽
    號「隆隆」之姓名不詳之成年男子，於八十五年四月間，因壬○○（另案偵辦）
    與辛○○有票據債務糾紛，乃接受壬○○之委託，向辛○○委託處理債務之己○○討債，因戊○○等人尚持有壬○○委託處理之新台幣（下同）六十萬元之票據
    未受清償，要求己○○全額給付，己○○僅願支付五萬元，雙方未談妥，寅○○
    、戊○○、丁○○、丑○○、子○○及綽號「隆隆」之男子遂基於妨害自由之犯
    意聯絡，於八十五年六月二十一日十七時許，共同前往台北縣三重市○○路○段
    一三七號二樓，己○○上班之公司，實施脅迫，限定在場之丙○○接聽電話時間
    ，戊○○、子○○及綽號隆隆男子，並於其行動時緊跟在其左右，而妨害其權利
    之行使，又於己○○開車前往公司時，寅○○、丁○○復將己○○押往車後座，
    由丑○○開車，將己○○強押至台北縣八里鄉觀音山上，剝奪己○○之行動自由
    ，至翌日（六月二十二日）凌晨零時許，始將己○○押回台北縣三重市○○路○
    段一三七號二樓，己○○因害怕，遂將已開立好之台灣土地銀行西三重分行支票
    二張（票號DP0000000、DP0000000，發票人均為成信貿實業有限公司，面額分別
    為新台幣八萬六千四百元、十七萬二千八百元），交付戊○○等人，並約定同日
    （六月二十二日）下午，戊○○等人再前來向己○○取餘款三十五萬元，戊○○
    等人始離去，丁○○、寅○○二人唯恐己○○找「兄弟」處理，乃另行起意共同
    基於犯意聯絡，於八十五年六月二十二日，再次前往時攜帶手槍及子彈，並將之
    藏放於寅○○之身上後始協同不知情之戊○○同往。己○○事後向警方報案，經
    警方派員埋伏，於同日（六月二十二日）十七時許，在台北縣三重市○○路○段
    一三七號二樓，查獲再次前來討債之寅○○、丁○○、戊○○三人及隨後前來對
    於持有槍枝、子彈亦不知情之丑○○，並當場在寅○○身上查獲，與丁○○未經
    許可共同非法持有，由丁○○於八十四年七月間，以四十萬元所購入，平時置放
    於臺北縣永和市○○路一三五號五樓，具有殺傷力之中共制式黑星手槍一把（槍
    枝管制編號0000000000）及供該槍發射用之口徑七點六二mm制式子彈（查獲三顆
    ）、INTERARMS 廠口徑零點二二吋半自動手槍一把（槍枝管制編號0000000000）
    及供該槍發射用之口徑零點二二吋制式子彈（查獲八顆）；並在戊○○皮夾內查
    獲上開由己○○、丙○○交付之台灣土地銀行西三重分行支票二張（票號DP0000
    000、DP0000000，發票人均為成信貿實業有限公司，面額分別為八萬六千四百元
    、十七萬二千八百元）及寅○○等人用以向己○○討債之辛○○妹妹陳碧偉為發
    票人之華南商業銀行城東分行支票二張（票號PB0000000、PB0000000，發票人均
    為陳碧偉，面額分別為五十五萬四千四百元、五萬元）而悉上情。
二、案經台北縣警察局三重分局報請台灣板橋地方法院檢察署檢察官偵查起訴。
    理  由
一、訊據被告丁○○固坦承持有前揭槍枝，惟丁○○、戊○○、丑○○、子○○等人
    均矢口否認有強押被害人己○○及妨害被害人丙○○之行動自由，並辯稱當天製
    作警訊筆錄時，伊等均被刑求云云。被告子○○復辯稱：那天是因要幫丑○○籌
    錢，因為丑○○車禍，要賠丑○○錢，所以那天才跟去的云云。被告丑○○亦辯
    稱：伊因缺錢修車，找丁○○借錢，經與丁○○聯絡後，才於八十五年六月二十
    一日，至台北縣三重市○○路○段三十七號找丁○○，因而涉入本案，翌日下午
    亦係接到丁○○電話要伊去拿錢才過去，並非前去接應，亦未對己○○有恐嚇等
    行為云云，經查：
    （一）證人癸○○於乙○調查時證稱：渠等是據報案人稱歹徒很多，所以我們陸
          續有十幾個人前往到場處理，據報地點是三重市○○路○段一三七號二樓
          ，為渠等之轄區，被害人依約定時間，帶同渠等到屋內埋伏，於被害人開
          門被告陸續進入時，就查獲被告數人及槍枝等情歷歷。另證人癸○○、侯
          鴻明雖就渠等都坐在大辦公室作筆錄，且都是公開作筆錄，不可能刑求，
          其他筆錄、被害人的筆錄我們都有詳實作記載等語證述綦詳（見乙○九十
          年二月六日訊問筆錄）。惟被告丁○○確有於八十五年六月二十三日前往
          三軍總醫院就診，其造成原因雖無法推論，然依急診病歷主訴：病人自訴
          於今天凌晨被警察用腳踢背腹部及灌水等語，有三軍總醫院九十年六月十
          一日善利字第九○○七四八三號函文暨急診病歷在卷可稽，是被告丁○○
          之警訊筆錄是否確係受刑求逼供而，即非無疑。至同案查獲之戊○○、趙
          國良未見傷單，被告戊○○於乙○調查時並自承未驗傷等語（見乙○九十
          年八月二日訊問筆錄），且被告丑○○於警訊時即要求通知選任辯護人，
          並於檢察官訊問時即有辯護人在場，若確有刑求逼供之情事，於檢察官偵
          查中，應無不予指陳被刑求乙事，或於交保後同往驗傷以為保全證據，再
          參被告彼等間暨各人歷次接受員警訊問之筆錄，先後所供情節並非完全一
          致，如筆錄出於刑求逼供而來，則先後筆錄內容，應為一致，不致有互異
          之發生，是被告戊○○、丑○○所辯遭刑求云云，應無可採。
    （二）右揭犯罪事實，雖被害人己○○、丙○○經乙○傳拘無著，惟丙○○就侯
          智強、子○○及綽號「隆隆」之男子留下來看住伊，打電話時間太久即被
          控制等情，另己○○亦就伊車子開回公司，被告等人就進來伊車子，共三
          個兄弟，在觀音山換了二個地方，基於生命安全，答應他們至公司先拿二
          十五萬元現金票，隔天至公司拿三十五萬元，後即報警等情分別指述歷歷
          在卷（見八十五年度偵字第一二一七八號Ａ卷第八十九頁、九十頁、九十
          七頁）。
    （三）被告丑○○開己○○之車子，丁○○、寅○○將己○○帶到觀音山等情，
          被告戊○○、子○○及綽號隆隆男子則留在公司等情，已據被告戊○○等
          人自承無訛，然查被告戊○○供稱：上觀音山喝咖啡云云。被告丑○○則
          供稱：上觀音山吃土雞云云。二人所供情節相齟齬，顯非實情。而翌日即
          同年月二十二日丁○○、寅○○依約再度前往台北縣三重市○○路○段一
          三七號二樓時，即因怕己○○帶兄弟，所以於寅○○身上藏置槍、彈，亦
          據丁○○、寅○○供承歷歷在卷（見八十五年度偵字第一二一七八號卷Ａ
          第四十七頁正、反面、第四十八頁），是若非丁○○、寅○○等人脅迫被
          害人己○○、丙○○，違背其等人之意思要求清償債務，當不致有此顧慮
          ，並有上揭槍、彈扣案可稽，益徵被害人前揭指述為真，應堪採信。而於
          他人行動時隨行，足使人心理上遭受壓制，堪認有脅迫之施行無訛。
    （四）再被告子○○、丑○○於八十五年六月二十一日與其他被告一同前往，此
          已據共同被告丑○○、戊○○供承不諱，並由丑○○駕車將己○○載往至
          觀音山，其二人顯與戊○○、寅○○、丁○○等人有犯意聯絡及行為分擔
          ，於翌日丑○○雖係因丁○○之呼叫始前往，惟並無解其已成立之犯行。
    （五）扣案中共制式黑星手槍一把及供該槍發射用之口徑七點六二mm制式子彈（
          查獲三顆）、義大利制式口徑零點二二吋半自動手槍一把及供該槍發射用
          之口徑零點二二吋制式子彈（查獲八顆），經送請內政部警政署刑事警察
          局鑑定結果，送驗制式手槍貳枝，壹枝（槍枝管制編號0000000000）係中
          共製七七式口徑七點六二mm半自動手槍，握把上具黑星標記（俗稱中共黑
          星手槍），槍管內具四條左旋來復線，握把號碼為四－二三六；壹枝（槍
          枝管制編號0000000000）係INTERARMS 廠口徑零點二二吋半自動手槍，槍
          上標有 ”V.BERNARDELLI－MODEL80－CAL.22L.R””GARDONEV.T.ITALY”
          字樣，槍管內具陸條右旋來復線，槍號磨滅，經重現結果為”－707 ”（
          ”－”因磨滅過深致無法辨明位數及文字）。上述槍枝機械性能良好，均
          認具殺傷力。送驗子彈十一顆，其中三顆口徑七點六二mm制式子彈（查獲
          三顆均已試射）餘八顆口徑零點二二吋制式子彈（試射四顆），分別可供
          上述同口徑槍枝裝填發射，均認具殺傷力，此有該局八十五年刑鑑字第四
          ○八五一號鑑驗通知書在卷可稽。
    （六）綜上，被告等人所辯顯屬避重就輕之詞，尚難採信，本件事證明確，被告
          等人上開犯行，均應堪認定。
二、按依告訴人丙○○之指述：伊本來是要出去跟客戶談事情，發現不對勁，他們好
    像要押伊出去，就告訴被告等人要回公司拿東西等語。是仍有行動之自由，僅於
    其行動時被告戊○○等人即隨行，被告戊○○於檢察官偵查時亦自承，有與丙○○外出買東西，於步行途中，尚非完全喪失行動自由，其應仍可趁機逃逸，是被
    告等人並未限制丙○○之行動於屋內，被告等人對丙○○僅係隨行造成其心理上
    之壓迫，而妨害其權利之行使。被告丁○○、戊○○、丑○○、子○○等人所為
    應僅成立刑法第三百零四條之妨害人行使權利罪（公訴人所認此部分犯罪法條應
    予變更）及刑法第三百零二條第一項之剝奪他人行動自由罪；被告丁○○另持有
    制式手槍、子彈行為，另觸犯八十五年九月二十五日公布修正之前槍砲彈藥刀械
    管制條例第七條第四項之持有手槍罪及修正前同條例第十一條第三項之持有子彈
    罪。被告丁○○就前揭持有手槍、子彈之犯行，於行為後法律有變更，持有手槍
    之行為其法定刑從原一年以上至七年以下有期徒刑，提高為五年以上有期徒刑，
    併科新台幣一千萬元以下罰金。持有子彈之行為其從原第十一條第三項改為第十
    二條第四項，法定刑由原三年以下有期徒刑提高為五年以下有期徒刑，併科新台
    幣三百萬元以下罰金，經比較新舊法結果，以舊法較有利於被告，爰適用修正前
    之槍砲彈藥刀械管制條例為論罪科刑。被告丁○○與寅○○就持有槍、彈之行為
    ，有犯意聯絡與行為分擔為共同正犯。另被告寅○○、丁○○、戊○○、丑○○
    、子○○及綽號「隆隆」之男子就上述剝奪人之行動自由及強制罪間均顯有犯意
    聯絡，行為分擔事實，亦均為共同正犯。被告寅○○、丁○○、戊○○、丑○○
    、子○○所犯剝奪他人行動自由罪及強制罪二罪間，有方法結果之牽連關係，爰
    從一重第三百零二條第一項之剝奪他人行動自由罪。被告丁○○、寅○○二人所
    為持有槍、彈之行為，係一行為觸犯二罪名，為想像競合犯，應從一重修正前槍
    砲彈藥刀械管制條例第七條第四項之持有手槍罪處斷。被告丁○○所犯剝奪他人
    行動自由罪與持有手槍二罪間，犯意各別、行為互殊，應分論併罰。被告戊○○
    曾因犯妨害風化案件，經台灣台北地方法院判處有期徒刑五月確定，於八十年十
    二月十三日易科罰金執行完畢；被告丁○○曾因違反麻醉藥品管理條例案件，經
    台灣高等法院判處有期徒刑七月確定，於八十年七月二十九日執行完畢之事實，
    有台灣高等法院檢察署刑案紀錄簡覆表在卷可稽，其等於刑之執行完畢五年內再
    犯有期徒刑之本罪，均係累犯，依法加重其刑。爰審酌被告為討債而妨害他人自
    由，及被告等人之素行，犯罪之動機、目的、手段、所生危害、品行、智識程度
    、犯罪後態度等一切情狀，分別量處如主文所示之刑，就子○○、丑○○、戊○○部分併諭知易科罰金之折算標準。及就丁○○之部分定其應執行之刑。被告等
    人行為後刑法第四十一條業於九十年一月十日修正，於同年月十二日生效，而修
    正後之刑法第四十一條第一項係規定：「犯最重本刑為五年以下有期徒刑之罪，
    而受六個月以下有期徒刑或拘役之宣告，因身體、教育、職業、家庭之關係或其
    他正當事由，執行顯有困難者，得以一元以上三元以下折算一日。但確因不執行
    所宣告之刑，難收矯正之效，或難以維持法秩序者，不在此限。」，修正後之刑
    法第四十一條第一項之規定，將原得易科罰金者之範圍，由僅限於犯最重本刑為
    三年以下有期徒刑之罪擴大至犯最重本刑為五年以下有期徒刑之罪，二相比較，
    以修正後之刑法第四十一條第一項之規定，有利於被告，自應依刑法第二條第一
    項前段之規定，適用裁判時之法律即修正後刑法第四十一條第一項之規定，而對
    被告子○○、丑○○、戊○○之刑諭知易科罰金之折算標準。扣案之制式手槍貳
    枝（槍枝管制編號0000000000、0000000000）、制式子彈口徑零點二二吋肆顆均
    沒收。另子彈七顆已試射拆解，不具殺傷力，爰不為沒收之宣告。
三、公訴意旨另略以：八十五年四月下旬及同年五月二日，由壬○○夥同被告寅○○
    、戊○○、丁○○、丑○○共同前往辛○○之夫甲○○位於桃園縣龜山鄉之工廠
    討債，並以言語對甲○○恐嚇，若不償還其妻（即辛○○）欠款，要其全家好看
    等語，致使甲○○、辛○○心生畏懼。因認被告寅○○、丁○○、戊○○、丑○○涉犯有刑法第三百零五條之恐嚇罪云云。按犯罪事實應依證據認定之，無證據
    不得推定其犯罪事實；又不能證明被告犯罪者，應諭知無罪之判決，刑事訴訟法
    第一百五十四條、第三百零一條第一項分別定有明文。又犯罪事實之認定，應憑
    真實之證據，倘證據是否真實尚欠明確，自難以擬制推測之方法，為其判斷之基
    礎；而認定犯罪事實之證據係指足以認定被告確有犯罪行為之積極證據而言，該
    項證據自須適合於被告犯罪事實之認定，始得採為斷罪資料，最高法院五十三年
    著有臺上字第六五六號、二十九年上字第三一０五號判例。且刑事訴訟上證明之
    資料，無論其為直接或間接證據，均須達於通常一般之人均不致有所懷疑，而得
    確信其為真實之程度，始得據為有罪之認定，若其關於被告是否犯罪之證明未能
    達此程度，而有合理懷疑之存在，致使無從形成有罪之確信，根據「罪證有疑，
    利於被告」之證據法則，即不得遽為不利被告之認定，亦有最高法院七十六年度
    臺上字第四九八六號判例可稽。其以情況證據（即間接證據）斷罪時，尤須基於
    該證據在直接關係上所可證明之他項情況事實，本乎推理作用足以確證被告有罪
    ，方為合法，不得徒憑主觀上之推想，將一般經驗上有利被告之其他合理情況逕
    予排除，此觀諸最高法院三十二年上字第六十七號判例意旨亦甚彰明。次按告訴
    人之告訴，係以使被告受刑事訴追為目的，是其陳述是否與事實相符，仍應調查
    其他證據以資審認，即藉由補強證據之存在，以增強或擔保告訴人陳述之證明力
    （最高法院八十七年度臺上字第二一七六號判決可資參照）。公訴人認被告等人
    涉犯刑法第三百零五條之罪，僅以告訴人甲○○、辛○○之指述及於被告戊○○
    身上查獲之扣案票據為告訴人所有為依據。訊據被告丁○○等人堅決否認右揭犯
    行，丁○○辯稱：伊雖有跟壬○○去，惟去要債，並無恐嚇，且戊○○、丑○○
    、子○○等人並未前去等語。被告戊○○、丑○○、子○○則均辯稱：伊等並未
    前去，亦未恐嚇等語。經查，告訴人甲○○於乙○開庭時指稱：八十五年四月二
    十二日有四人去伊工廠一次，拿出壬○○騙渠的支票影本出來，向伊要錢，伊告
    稱根本沒有欠壬○○錢，當時他們很兇的用手敲伊桌子，使伊壹個禮拜不敢上班
    。講完馬上就走了，也來不及報警，而且指名說要找己○○出來，壬○○是坐在
    車上沒有下來，伊工廠的警衛有看到。後來第二次壬○○到伊等龜山鄉公西村苦
    苓林一鄰九號工廠去騙伊，說伊太太辛○○欠六百多萬元，第二次是五個人去的
    。因為有說五月二日要來，所以我才叫己○○過來，己○○有帶兩人過來，後來
    壬○○說伊太太有跟壬○○先拿錢，是壬○○在那邊恐嚇的，帶來的人是在那邊
    沒有作聲，己○○他作公道，說約時間後叫伊太太出來，約好時間五月四日在壬○○開的店那邊談判，後來都是己○○出面處理，另外約定的五月四日伊不能出
    面所以伊也不清楚。後來的事情伊太太比較清楚等情。另告訴人辛○○則指稱：
    伊開票並不是開給壬○○，而是叫壬○○轉交給庚○○，而壬○○沒有交給庚○○反而向我要錢，己○○來轉告我說壬○○知道我們三個孩子念的學校要對我孩
    子不利等語。依告訴人甲○○之指述並未見被告等人有何恐嚇之施行，而辛○○
    僅指稱己○○轉告壬○○所言如前，亦非本案被告如何施行恐嚇。辛○○並指稱
    ：因為時間很久了，記得六月二十四日的聯合報報紙登載四個人，伊認出是那四
    個人，而且有在他們身上搜出票據後來發現是伊的，己○○說事後會送到法院，
    我們再去法院領回，所以我們才確信報紙登出的人就是來我們工廠的人，是究否
    確為被告丁○○、寅○○、戊○○、丑○○、子○○等人前去辛○○之工廠，亦
    非無疑。是難僅以告訴人前揭指述即推認被告等人有施行恐嚇之犯行。此外，復
    查無其他積極之證據足以證明被告等人有上開恐嚇罪之犯行，揆諸前揭意旨，不
    能證明被告等人犯罪，就此部分原應諭知無罪，惟公訴人認此部份與前揭起訴有
    罪之部分具牽連犯，為裁判上一罪之關係，爰不另為無罪之諭知。
四、公訴意旨另略以：被告寅○○、戊○○、丁○○、丑○○、子○○及綽號「隆隆
    」之不詳姓名男子等人，於接受壬○○委託討債後，復於八十五年六月二十一日
    十七時許，由丁○○持均具有殺傷力之中共製式黑星手槍一把（槍枝管制編號00
    00000000）及供該槍發射用之口徑七點六二mm制式子彈（查獲三顆）、義大利製
式口徑零點二二吋半自動手槍一把（槍枝管制編號0000000000）及供該槍發射用
    之口徑零點二二吋制式子彈（查獲八顆），交由寅○○，由寅○○、丁○○各持
    上開制式手槍一把，夥同戊○○、丑○○、子○○及綽號「隆隆」男子，共同前
    往台北縣三重市○○路○段一三七號二樓，向辛○○委託處理債務之己○○、丙○○討債，由丁○○、寅○○持槍、丑○○開車，將己○○強押至台北縣八里鄉
    觀音山上剝奪己○○行動自由，並開槍恐嚇要求己○○償付辛○○欠款，認被告
    等人除犯刑法第三百零二條第一項之妨害自由罪，另涉犯槍砲彈藥刀械管制條例
    第七條第四項及第十一條第三項之罪云云（公訴人法條雖漏論，惟事實已起訴）
    。公訴人認被告等人涉犯前揭犯行，僅以被害人己○○、丙○○分別於警訊及偵
    查中指證在卷及扣案槍、彈為依據。訊據被告丁○○、戊○○、丑○○、子○○
    堅決否認右揭持有槍、彈之犯行，丁○○辯稱：去觀音山並未持槍、彈，是第二
    天去時，因怕己○○帶兄弟，才私下帶槍、彈，藏放在寅○○身上，並叫寅○○
    不要上去等語。其餘被告則均辯稱：不知有槍、彈等語。經查，告訴人丙○○、
    己○○均經乙○傳拘無著，告訴人丙○○於偵查中僅指稱：看見一個人腰際掛著
    黑黑的東西等語（同上偵查卷第八十八頁反面），實難以此指述推認被告攜帶槍
    枝、子彈。另己○○於警訊中指稱：伊回公司受四人控制，一人回公司控制伊老
    闆，另三人開伊之車子，上觀音山後逼伊跪下，以手槍在伊耳邊開槍恐嚇，伊心
    生畏懼答應以六十萬元成交，為綽號「阿水」之人（即寅○○），在伊耳邊開槍
    恐嚇，並稱再開第三槍時就不會像前二槍這麼幸運了，並要綽號「一仔」（即丁○○）之人不用開槍，只由他（指寅○○）開槍即可，綽號「一仔」之人亦拿出
    一把槍對著伊，作勢要對伊開槍，後經阿水叫他（指丁○○）不要開槍云云。於
    檢察官偵查時復稱：共三個兄弟帶了二把槍在觀音山換了二個地方，從六千萬到
    六百萬，先拿二十五萬元現金票，隔天再拿三十五萬元支票，尚剩五百四十萬元
    七月底來拿等情。並於檢察官再次訊問時：自承因另案通緝不敢來開庭，經檢察
    官提示被告照片指認，復指陳丁○○、寅○○拿槍押伊，丑○○、戊○○在旁邊
    ，在觀音山，警訊筆錄所講之地點各開一槍云云（見八十五年度偵字第一二一七
    八號卷Ｂ第一八三頁）。告訴人己○○所指述之情節：於警訊時稱六十萬元成交
    ，檢察官偵查時改稱六百萬元，在觀音山本來三人後改稱四人，並改稱各開一槍
    云云。若確係遭人以槍恐嚇，非尋常事蹟，自當記憶深刻，焉有因時間之不同而
    指述之情節不一之情。是難僅依告訴人之指述及翌日扣案之證物，即推認被告等
    人於八十五年六月二十一日即攜槍、彈前往。再查，被告丁○○、戊○○、丑○○之警訊筆錄雖有記載攜帶槍、彈前往，押己○○到觀音山云云。惟丁○○於警
    訊結束移送檢察官訊問完畢交保後隨即前往醫院驗傷，並指述遭警察灌水及用腳
    踢腹背部如前，是其警訊筆錄是否出於強暴、脅迫即非無疑，難為憑信，另戊○○依告訴人先前之指述均未隨同前往觀音山（同上偵查Ａ卷第八頁），惟其警訊
    筆錄自承由寅○○開一槍恐嚇己○○逼其就範，既未隨同前往，如何能知悉由寅
    ○○開一槍云云，此部份警訊筆錄，亦無以為憑。另丑○○之警訊筆錄記載係寅
    ○○、丁○○各持一把槍站旁邊，作何事伊在一旁並不知道，過了一會兒，聽到
    一聲槍響云云。丑○○所供之情節與共犯寅○○所供未攜槍上觀音山等情節不符
    ，亦與告訴人所指述開兩槍之情節齟齬，自亦無以為憑。此外，復查無其他積極
    之證據足以證明被告等人有上開持有手槍、子彈之犯行，揆諸前揭意旨，不能證
    明被告等人此部分犯罪，就此部分原應為無罪之諭知，惟公訴人認此部分與前揭
    起罪之部分具牽連犯，屬裁判上一罪之關係，爰不另為無罪之諭知。
據上論斷，應依刑事訴訟法第二百九十九條第一項前段、第三百條，八十五年九月二
十五日公布修正前槍彈藥刀械管制條例第七條第四項、第十一條第三項，刑法第二
條第一項前段、第十一條前段、第二十八條、第五十五條、第四十七條、第五十一條
第五款、第三十八條第一項第一款、第四十一條第一項、罰金罰鍰提高標準條例第二
條，判決如主文。
本案經檢察官黃彥琿到庭執行職務。
中      華      民      國    九十      年     十二     月      四      日
                                 臺灣板橋地方法院刑事第四庭
                                     法  官    徐  子  涵
右正本證明與原本無異。
如不服本判決，應於判決送達後十日內向乙○提出上訴狀 (應附繕本)。
                                     書記官    彭  麗  紅
中      華      民      國      九十      年     十二     月    十二    日
附錄本案論罪科刑法條全文：
刑法第三百零二條
私行拘禁或以其他非法方法，剝奪人之行動自由者，處五年以下有期徒刑、拘役或三
百元以下罰金。
因而致人於死者，處無期徒刑或七年以上有期徒刑，致重傷者，處三年以上十年以下
有期徒刑。
第一項之未遂犯罰之。
刑法第三百零四條
槍彈藥刀械管制條例第七條第四項：
未經許可，製造、販賣或運輸火砲、機關槍、衝鋒槍、卡柄槍或自動手槍者，處七年
以
上有期徒刑。
未經許可，製造、販賣或運輸普通步槍、馬槍、手槍或各類炸彈者，處五年以上有期
徒
刑。
意圖供自己或他人犯罪之用，而犯前二項之罪者，處死刑、無期徒刑或十年以上有期
徒刑，得
併科十萬元以下罰金。
未經許可，無故持有、寄藏或意圖販賣而陳列第一項及第二項所列槍砲之一者，處一
年以上七年以下有期
徒刑。
第一項至第三項之未遂犯罰之。
槍砲彈藥刀械管制條例第十一條第三項:
未經許可製造、販賣或運輸彈藥者，處六月以上五年以下有期徒刑。
意圖供自己或他人犯罪之用，而犯前項之罪者，處一年以上七年以下有期徒刑，得併
科五萬元以下罰金。
未經許可無故持有、寄藏或意圖販賣而陳列彈藥者，處三年以下有期徒刑。
第一項及第二項之未遂犯罰之。


司法院資訊處製作；財團法人民間司法改革基金會備份。
